es: Variedad de arroz: Arborio; Basmati; Arroz negro (prohibido); Bomba; Integral (grano entero); Calrose; Carnaroli; Convertido; Glutinoso (pegajoso); Idli; Indrayani; Instantáneo; Jazmín; Jeerakasala (Kaima); Kalijira; Koshihikari; Blanco de grano largo; Matta; Blanco de grano medio; Parbolizado; Ponni; Rojo; Blanco de grano corto; Sona masoori; Germinado; Sushi; Thai Hom Mali; Wehani; Blanco (pulido); Salvaje; Otro
zh-TW: 稻米品種: 阿勃瑞歐 (Arborio); 印度香米 (Basmati); 黑米; 龐巴米 (Bomba); 糙米 (全穀); 加州玫瑰米 (Calrose); 卡納羅利米 (Carnaroli); 轉化米; 糯米; 依德里米 (Idli); 因陀羅尼米 (Indrayani); 即食米; 茉莉香米; 吉拉卡薩拉米 (Kaima); 卡利吉拉米 (Kalijira); 越光米 (Koshihikari); 長粒白米; 馬塔米 (Matta); 中粒白米; 半熟米; 波尼米 (Ponni); 紅米; 短粒白米; 索納瑪蘇里米 (Sona Masoori); 發芽米; 壽司米; 泰國茉莉香米 (Thai Hom Mali); 韋哈尼米 (Wehani); 白米 (精白米); 野米; 其他
pl: Odmiana ryżu: Arborio; Basmati; Czarny (zakazany); Bomba; Brązowy (pełnoziarnisty); Calrose; Carnaroli; Preparowany; Kleisty (Sticky); Idli; Indrayani; Błyskawiczny; Jaśminowy; Jeerakasala (Kaima); Kalijira; Koshihikari; Biały długoziarnisty; Matta; Biały średnioziarnisty; Parboiled; Ponni; Czerwony; Biały krótkoziarnisty; Sona Masoori; Kiełkowany; Do sushi; Tajski Hom Mali; Wehani; Biały (polerowany); Dziki; Inne
nb: Risvariant: Arborio; Basmati; Svart ris (forbudt ris); Bomba; Brun (fullkorn); Calrose; Carnaroli; Konvertert; Klebrig (glutinøs); Idli; Indrayani; Hurtigris; Jasmin; Jeerakasala (Kaima); Kalijira; Koshihikari; Langkornet hvit; Matta; Mellomkornet hvit; Parboiled; Ponni; Rød; Kortkornet hvit; Sona Masoori; Spiret; Sushi; Thai Hom Mali; Wehani; Hvit (polert); Villris; Annet
sk-SK: Druh ryže: Arborio; Basmati; Čierna (zakázaná) ryža; Bomba; Hnedá (celozrnná); Calrose; Carnaroli; Upravená; Lepkavá; Idli; Indrayani; Instantná; Jasmínová; Jeerakasala (Kaima); Kalijira; Koshihikari; Dlhozrnná biela; Matta; Strednozrnná biela; Predparená (parboiled); Ponni; Červená; Krátkozrnná biela; Sona Masoori; Naklíčená; Na sushi; Thai Hom Mali; Wehani; Biela (leštená); Divoká; Iné
lt-LT: Ryžių veislė: Arborio; Basmati; Juodieji (uždraustieji) ryžiai; Bomba; Rudieji (viso grūdo); Calrose; Carnaroli; Apdoroti; Lipnieji; Idli; Indrayani; Greitai paruošiami; Jazminų; Jeerakasala (Kaima); Kalijira; Koshihikari; Ilgagrūdžiai baltieji; Matta; Vidutinio grūdo baltieji; Plikyti; Ponni; Raudonieji; Trumpagrūdžiai baltieji; Sona Masoori; Daiginti; Sušių; Thai Hom Mali; Wehani; Baltieji (šlifuoti); Laukiniai; Kita
ja: ライスの種類: アルボリオ; バスマティ; 黒米（古代米）; ボンバ; 玄米; カルローズ; カルナローリ; コンバート米; もち米; イドゥリ; インドラヤニ; インスタント; ジャスミン; ジーラカサラ（カイマ）; カリジラ; コシヒカリ; 長粒白米; マッタ; 中粒白米; パーボイル; ポンニ; 赤米; 短粒白米; ソナマスリ; 発芽米; 寿司米; タイ香り米（ホームマリ）; ウィーハニー; 精白米; ワイルドライス; その他
it: Varietà di riso: Arborio; Basmati; Riso nero (Forbidden); Bomba; Integrale; Calrose; Carnaroli; Converted; Glutinoso (Sticky); Idli; Indrayani; Istantaneo; Jasmine; Jeerakasala (Kaima); Kalijira; Koshihikari; Bianco a chicco lungo; Matta; Bianco a chicco medio; Parboiled; Ponni; Rosso; Bianco a chicco corto; Sona Masoori; Germogliato; Per sushi; Thai Hom Mali; Wehani; Bianco (raffinato); Selvaggio; Altro
fi: Riisin lajike: Arborio; Basmati; Musta riisi (kielletty riisi); Bomba; Tumma riisi (täysjyvä); Calrose; Carnaroli; Converted; Tahmea riisi (Sticky); Idli; Indrayani; Pikariisi; Jasmiiniriisi; Jeerakasala (Kaima); Kalijira; Koshihikari; Pitkäjyväinen valkoinen; Matta; Keskipitkäjyväinen valkoinen; Parboiled; Ponni; Punainen; Lyhytjyväinen valkoinen; Sona Masoori; Idätetty; Sushi; Thai Hom Mali; Wehani; Valkoinen (hiottu); Villi; Muu
hr-HR: Sorta riže: Arborio; Basmati; Crna (Zabranjena) riža; Bomba; Smeđa (cjelovita); Calrose; Carnaroli; Prerađena; Ljepljiva; Idli; Indrayani; Instant; Jasmin; Jeerakasala (Kaima); Kalijira; Koshihikari; Bijela riža dugog zrna; Matta; Bijela riža srednjeg zrna; Prokuhana (parboiled); Ponni; Crvena; Bijela riža kratkog zrna; Sona Masoori; Proklijala; Za sushi; Thai Hom Mali; Wehani; Bijela (polirana); Divlja; Ostalo
fr: Variété de riz: Arborio; Basmati; Riz noir (interdit); Bomba; Complet (grain entier); Calrose; Carnaroli; Converti; Glutineux (collant); Idli; Indrayani; Instantané; Jasmin; Jeerakasala (Kaima); Kalijira; Koshihikari; Blanc à grain long; Matta; Blanc à grain moyen; Étuvé; Ponni; Rouge; Blanc à grain court; Sona Masoori; Germé; Sushi; Jasmin thaï; Wehani; Blanc (poli); Sauvage; Autre
el: Ποικιλία ρυζιού: Arborio; Μπασμάτι; Μαύρο ρύζι; Bomba; Καστανό (Ολικής άλεσης); Calrose; Carnaroli; Converted; Γλουτινώδες (Κολλώδες); Idli; Indrayani; Στιγμιαίο; Γιασεμί; Jeerakasala (Kaima); Kalijira; Koshihikari; Λευκό μακρύκοκκο; Matta; Λευκό μεσαίου κόκκου; Parboiled; Ponni; Κόκκινο; Λευκό μικρόκοκκο; Sona Masoori; Φυτρωμένο; Sushi; Thai Hom Mali; Wehani; Λευκό (Γυαλισμένο); Άγριο; Άλλο
da: Risvariant: Arborio; Basmati; Sort (forbudt) ris; Bomba; Brun (fuldkorn); Calrose; Carnaroli; Converted; Glutinøs (klæbrig); Idli; Indrayani; Instant; Jasmin; Jeerakasala (kaima); Kalijira; Koshihikari; Langkornet hvid; Matta; Mellemkornet hvid; Parboiled; Ponni; Rød; Kortkornet hvid; Sona Masoori; Spiret; Sushi; Thai Hom Mali; Wehani; Hvid (poleret); Vild; Andet
cs: Odrůda rýže: Arborio; Basmati; Černá rýže (Forbidden); Bomba; Hnědá (celozrnná); Calrose; Carnaroli; Converted (parboiled); Lepkavá; Idli; Indrayani; Instantní; Jasmínová; Jeerakasala (Kaima); Kalijira; Koshihikari; Dlouhozrnná bílá; Matta; Střednězrnná bílá; Parboiled; Ponni; Červená; Krátkozrnná bílá; Sona Masoori; Naklíčená; Sushi; Thai Hom Mali; Wehani; Bílá (leštěná); Divoká; Jiná
en: Rice variety: Arborio; Basmati; Black (Forbidden) rice; Bomba; Brown (Wholegrain); Calrose; Carnaroli; Converted; Glutinous (Sticky); Idli; Indrayani; Instant; Jasmine; Jeerakasala (Kaima); Kalijira; Koshihikari; Long-grain white; Matta; Medium-grain white; Parboiled; Ponni; Red; Short-grain white; Sona Masoori; Sprouted; Sushi; Thai Hom Mali; Wehani; White (Polished); Wild; Other
ko: 쌀 품종: 아르보리오; 바스마티; 흑미; 봄바; 현미(통곡물); 칼로스; 카르나롤리; 컨버티드; 찹쌀(점성); 이들리; 인드라야니; 인스턴트; 자스민; 지라카살라(카이마); 칼리지라; 고시히카리; 장립종 백미; 마타; 중립종 백미; 파보일드; 폰니; 적미; 단립종 백미; 소나 마수리; 발아; 스시용 쌀; 타이 홈 말리; 웨하니; 백미(도정); 야생미; 기타
vi: Giống gạo: Arborio; Basmati; Gạo đen (Gạo cấm); Bomba; Lứt (Nguyên cám); Calrose; Carnaroli; Gạo đồ (Converted); Nếp; Idli; Indrayani; Gạo ăn liền; Gạo thơm (Jasmine); Jeerakasala (Kaima); Kalijira; Koshihikari; Gạo trắng hạt dài; Matta; Gạo trắng hạt vừa; Gạo đồ (Parboiled); Ponni; Gạo đỏ; Gạo trắng hạt ngắn; Sona Masoori; Gạo nảy mầm; Gạo làm sushi; Gạo Thái Hom Mali; Wehani; Trắng (Được xát kỹ); Gạo hoang dã; Khác
ro-RO: Soi de orez: Arborio; Basmati; Orez negru (interzis); Bomba; Brun (Integral); Calrose; Carnaroli; Convertit; Glutinos (Lipicios); Idli; Indrayani; Instant; Jasmine; Jeerakasala (Kaima); Kalijira; Koshihikari; Alb cu bob lung; Matta; Alb cu bob mediu; Prefiert (Parboiled); Ponni; Roșu; Alb cu bob scurt; Sona Masoori; Germinat; Sushi; Thai Hom Mali; Wehani; Alb (Decorticat); Sălbatic; Altele
hu: Rizs fajtája: Arborio; Basmati; Fekete (tiltott) rizs; Bomba; Barna (teljes kiőrlésű); Calrose; Carnaroli; Kezelt (converted); Ragacsos (sticky); Idli; Indrayani; Instant; Jázmin; Jeerakasala (Kaima); Kalijira; Koshihikari; Hosszúszemű fehér; Matta; Közepes szemű fehér; Előfőzött (parboiled); Ponni; Vörös; Rövidszemű fehér; Sona Masoori; Csíráztatott; Sushi; Thai Hom Mali; Wehani; Fehér (fényezett); Vadrizs; Egyéb
tr: Pirinç çeşidi: Arborio; Basmati; Siyah (Yasak) pirinç; Bomba; Esmer (Tam tahıllı); Calrose; Carnaroli; Dönüştürülmüş; Glutinous (Yapışkan); Idli; Indrayani; Hazır; Yasemin; Jeerakasala (Kaima); Kalijira; Koshihikari; Uzun taneli beyaz; Matta; Orta taneli beyaz; Yarı haşlanmış; Ponni; Kırmızı; Kısa taneli beyaz; Sona Masoori; Filizlenmiş; Suşi; Thai Hom Mali; Wehani; Beyaz (Parlatılmış); Yabani; Diğer
de: Auswahl an Reis: Arborio; Basmati; Schwarzer Reis (Verbotener Reis); Bomba; Braun (Vollkorn); Calrose; Carnaroli; Converted; Klebreis; Idli; Indrayani; Instant; Jasmin; Jeerakasala (Kaima); Kalijira; Koshihikari; Weißer Langkornreis; Matta; Weißer Mittelkornreis; Parboiled; Ponni; Rot; Weißer Rundkornreis; Sona Masoori; Gekeimt; Sushi; Thai Hom Mali; Wehani; Weiß (Poliert); Wildreis; Sonstiges
th: พันธุ์ข้าว: อาร์โบริโอ; บาสมาติ; ข้าวสีนิล (ข้าวต้องห้าม); บอมบา; ข้าวกล้อง (โฮลเกรน); คัลโรส; คาร์นาโรลี; ข้าวนึ่งแบบปรับสภาพ; ข้าวเหนียว; อิดลี; อินดรายานี; กึ่งสำเร็จรูป; ข้าวหอมมะลิ; จีรกศาลา (Kaima); คาลิจิรา; โคชิฮิคาริ; ข้าวขาวเมล็ดยาว; ข้าว Matta; ข้าวขาวเมล็ดปานกลาง; ข้าวนึ่ง; ปอนนิ; ข้าวแดง; ข้าวขาวเมล็ดสั้น; โซนามซูริ; ข้าวเพาะงอก; ข้าวซูชิ; ข้าวหอมมะลิไทย; เวฮานิ; ข้าวขาว (ขัดสี); ข้าวป่า; อื่นๆ
zh-CN: 大米品种: 阿尔博里奥米; 巴斯马蒂香米; 黑米（贡米）; 邦巴米; 糙米（全谷物）; 玫瑰米（Calrose）; 卡纳罗利米; 转谷米; 糯米; 蒸米糕米（Idli）; 因德拉亚尼米; 即食米; 茉莉香米; Jeerakasala 米（Kaima）; 卡利吉拉米 (Kalijira); 越光米; 长粒白米; 马塔米; 中粒白米; 蒸谷米; 庞尼米; 红米; 短粒白米; 索纳马苏里米; 发芽米; 寿司米; 泰国茉莉香米; 韦哈尼米; 白米（精米）; 野米; 其他
pt-BR: Arroz, variedade: Arbóreo; Basmati; Arroz negro (proibido); Bomba; Integral; Calrose; Carnaroli; Convertido; Glutinoso; Idli; Indrayani; Instantâneo; Jasmim; Jeerakasala (Kaima); Kalijira; Koshihikari; Branco de grão longo; Matta; Branco de grão médio; Parboilizado; Ponni; Vermelho; Branco de grão curto; Sona Masoori; Germinado; Para sushi; Thai Hom Mali; Wehani; Branco (polido); Selvagem; Outra
nl: Rijstvariëteit: Arborio; Basmati; Zwarte (verboden) rijst; Bomba; Zilvervliesrijst; Calrose; Carnaroli; Bewerkt; Kleefrijst; Idli; Indrayani; Instant; Pandang; Jeerakasala (Kaima); Kalijira; Koshihikari; Witte langkorrelige rijst; Matta; Witte middelgrote korrelige rijst; Parboiled; Ponni; Rood; Witte rondkorrelige rijst; Sona Masoori; Gekiemd; Sushi; Thaise Hom Mali; Wehani; Wit (gepolijst); Wild; Overig
bg-BG: Сорт ориз: Арборио; Басмати; Черен (забранен) ориз; Бомба; Кафяв (пълнозърнест); Калроуз; Карнароли; Конвертиран; Глутинов (лепкав); Идли; Индраяни; Инстантен; Жасмин; Джиракасала (кайма); Калиджира; Кошихикари; Бял дългозърнест; Мата; Бял среднозърнест; Бланширан; Пони; Червен; Бял късозърнест; Сона масури; Покълнал; За суши; Тай хом мали; Уехани; Бял (полиран); Див; Други
sl-SI: Metoda predelave riža: Arborio; Basmati; Črni (prepovedani) riž; Bomba; Rjavi (polnozrnati); Calrose; Carnaroli; Obdelan (Converted); Lepljivi riž; Idli; Indrayani; Instant riž; Jasminov; Jeerakasala (Kaima); Kalijira; Koshihikari; Dolgozrnati beli; Matta; Srednjezrnati beli; Parboiled; Ponni; Rdeči; Kratkozrnati beli; Sona Masoori; Kaljeni; Suši; Thai Hom Mali; Wehani; Beli (polirani); Divji; Drugo
sv: Rissort: Arborio; Basmati; Svart (förbjudet) ris; Bomba; Råris (fullkorn); Calrose; Carnaroli; Converted; Klibbris; Idli; Indrayani; Snabbris; Jasmin; Jeerakasala (Kaima); Kalijira; Koshihikari; Långkornigt vitt; Matta; Mellankornigt vitt; Parboiled; Ponni; Röd; Rundkornigt vitt; Sona Masoori; Groddat; Sushi; Thai Hom Mali; Wehani; Vitt (polerat); Vild; Annat
pt-PT: Variedade de arroz: Arbório; Basmati; Arroz preto (proibido); Bomba; Integral; Calrose; Carnaroli; Convertido; Glutinoso (pegajoso); Idli; Indrayani; Instantâneo; Jasmim; Jeerakasala (Kaima); Kalijira; Koshihikari; Branco de grão longo; Matta; Branco de grão médio; Estufado; Ponni; Vermelho; Branco de grão curto; Sona Masoori; Germinado; Sushi; Thai Hom Mali; Wehani; Branco (polido); Selvagem; Outra
ru: Сорт риса: Арборио; Басмати; Черный (запретный) рис; Бомба; Коричневый (цельнозерновой); Калроуз; Карнароли; Пропаренный (Converted); Клейкий; Идли; Индраяни; Быстрого приготовления; Жасмин; Джиракасала (кайма); Калиджира; Косихикари; Длиннозерный белый; Матта; Среднезерный белый; Пропаренный; Понни; Красный; Круглозерный белый; Сона Масури; Пророщенный; Для суши; Тайский Хом Мали; Вехани; Белый (шлифованный); Дикий; Другое